【裁判字號】    90,中簡上,330
【裁判日期】    901218
【裁判案由】    違反電子遊戲場業管理條例
【裁判全文】
臺灣臺中地方法院刑事判決                        九十年度中簡上字第三三號
    上  訴  人  甲○○
    即  被  告
右上訴人因違反電子遊戲場業管理條例案件，不服本院臺中簡易庭九十年度中簡字第
一三九八號中華民國九十年八月七日第一審簡易判決（聲請案號：臺灣台中地方法院
檢察署九十年度偵字第八七一一號），提起上訴，本院判決如左：
    主  文
上訴駁回。
    事實及理由
一、本案經本院審理結果，認第一審簡易判決認事用法及量刑均無不當，應予維持，
    並引用第一審判決書（包括聲請簡易判決處刑書）記載之事實、證據及理由。
二、上訴人即被告甲○○之上訴意旨略以：本案業經檢察官查明並無涉及賭博之事實
    ，而所擺設電子遊戲機平時係供在此計程車站排班、休息之司機把玩，並不接受
    兌換現或洗分等要求，所得之收入，則均用以支付計程車站之房租、水電費用，
    不足部分，再由在此靠站之計程車司機分攤，根本無利可圖，何罪之有？況上訴
    人亦為其中一名司機而已，所謂「站長」之頭銜，乃其餘之司機肯定上訴人之操
    守，服務熱忱，而推舉處理場站一切事務，故原審遽以扣案之電子遊戲機為憑，
    為上訴人有罪之判決，顯與事實不符，應予撤銷，改為無罪之判決，以免抑云
    云。
三、按電子遊戲場業管理條例第一條第一項明定其立法意旨：為管理電子遊戲場業，
    並維護社會安寧、善良風俗、公共安全及國民身心健康，特制定本條例；同條例
    第十五條並明定：未依本條例規定辦理營利事業登記者，不得經營電子遊戲場業
    ；違反上述規定者，處行為人一年以下有期徒刑、拘役或科或併科新臺幣五十萬
    元以上二百五十萬元以下之罰金，該條例第二十二條亦有明文。而上訴人即被告
    在台中縣大里市○○路○段四九之一號「怡美計程車行」擔任站長，自民國八十
    八年底起，在此擺設電動機具水果精靈彈珠台二台，供排班之計程車司機把玩，
    至八十九年二月三日電子遊戲場業管理條例公佈施行後，並未依該條例之規定辦
    理營利事業登記，仍在上址擺設上述電子遊戲機二台供排班司機把玩，而將所得
    財物用以支付計程車行之房租、水電費，嗣於八十九年十一月九日晚間九時許，
    司機陳永和把玩時，為警當場查獲，並扣得此二台電子遊戲機等情節，不唯被告
    坦承不諱，並有證人陳永和證述此乃被告所擺設供司機把玩之語，與警方製作附
    卷之現場圖一紙、現場照片三張及扣案之電子遊戲機二台可證屬實。被告既在此
    擺設電子遊戲機供人付費把玩，即有經營之事實；縱前來把玩之對象為可得確定
    之多數人，也不因此影響被告在此擺設電子遊戲機，供人付費把玩之經營事實。
    則揆諸上開電子遊戲場業管理條例第十五條，被告未依該條例辦理營利事業登記
    時，即不得經營，否則該條例為管理電子遊戲場業，並維護社會安寧、善良風俗
    、公共安全及國民身心健康之立法目的，勢將無以達。被告雖辯稱並無賭博之行
    為，惟以未經登記者，不得經營，該條例第十五條規定甚明，有無另涉賭博之犯
    行，並非所問。至被告復辯稱所得均用以支付該計程車站之房租、水電費用，根
    本無利可圖云云，乃其動機之問題而已，對於被告確有違反上開條例第十五條之
    事實，初無影響。再審究原判決科處被告拘役二十日，如易科罰金以銀元三百元
    折算一日之刑度，經斟酌被告犯罪之目的、動機、方法、手段、所生危害及犯後
    態度等一切情狀後，本院認此項量刑亦稱妥適。是前開上訴意旨，非有理由，本
    件上訴，應予駁回。
據上論斷，應依刑事訴訟法第四百五十五條之一第三項、第一項、第三百六十四條、
第三百七十三條、第三百六十八條，判決如主文。
中      華      民      國      九十      年      十二    月    十八    日
                                  審判長法  官  張  智  雄
                                        法  官  蔡  建  興
                                        法  官  莊  深  淵
右正本證明與原本無異。
本件不得上訴。
                                        書記官
中      華      民      國      九十      年      十二    月    十八    日


司法院資訊處製作；財團法人民間司法改革基金會備份。
